臺灣彰化地方法院刑事判決　　　　　　　　　　　　　九十一年度訴字第二一八號
　　公　訴　人　臺灣彰化地方法院檢察署檢察官
　　被　　　告　甲○○
右列被告因違反槍砲彈藥刀械管制條例案件，經檢察官提起公訴（九十年度偵字第七
七四０號），本院判決如左：
    主  文
賴正寬未經許可，寄藏可發射子彈具有殺傷力之玩具手槍，累犯，處有期徒刑壹年貳
月，併科罰金新台幣貳萬元，罰金如易服勞役，以新台幣玖佰元（即銀元參佰元）折
算壹日。扣案之改造仿ＢＥＲＥＴＴＡ廠半自動手槍製造之金屬玩具手槍壹支（槍枝
管制編號為0000000000號，含彈匣二個）、改造搶管參支均沒收。
    事  實
一、賴正寬前曾於民國八十二年間，因施用毒品案件經本院以八十二訴字第六二六號
    判處有期徒刑三年六月確定，甫於八十九年一月二十七日執行完畢。詎仍不知悔
    改，其明知未經主管機關許可，不得寄藏手槍及其主要組成零件，復於九十年三
  月至四月間，在其位於彰化縣大村鄉擺塘村擺塘橫巷九號之住處，收受黃秋德（
    已死亡）所交付之仿ＢＥＲＥＴＴＡ廠半自動手槍製造之金屬玩具手槍更換土造
    金屬撞針及已貫通之土造金屬槍管而成、機械性能良好、可供擊發子彈使用具殺
    傷力之貝瑞塔手槍一支、改造槍管三支後，將前揭手槍藏匿在彰化縣大村鄉過溝
    村過溝三巷二十七號前之水溝模版內，另將槍管三支藏放在前揭住處後院圍牆下
    ，嗣於九十年十一月十六日上午十一時十分許，經警循線在上址查獲，始知上情
    。並扣得前揭手槍一支、改造搶管三支、通槍條一支及改造槍枝用之工具一批等
    物。
二、案經彰化縣警察局彰化分局報告臺灣彰化地方法院檢察署檢察官偵查起訴。
    理  由
一、右開事實，業據被告甲○○於偵查及本院審理中坦承不諱，亦有現場及槍枝零組
    件照片六禎附卷可參，並有前揭改造手槍、金屬槍管三支、通槍條、改造槍械工
    具等扣案足憑，且經彰化縣警察局員林分局將前開扣案物品，送請內政部警政署
    刑事警察局鑑定結果，確認改造手槍（槍枝管制編號為0000000000號
    ）係仿ＢＥＲＥＴＴＡ廠半自動手槍製造之金屬玩具手槍，換裝土造金屬撞針及
    已貫通枝土造金屬槍管改造而成，機械性能良好，可擊發適用子彈，認具殺傷力
    ；彈匣二個，為可供前開手槍使用之玩具槍用之金屬彈匣；另改造槍管三支，均
    為已貫通之土造金屬槍管半成品等語，此有彰化縣警局員林分局九十年十二月五
    日員警刑字第四三一九八號函附之內政部警政署刑事警察局九十年十一月二十二
    日刑鑑字第二一八四四一號鑑驗通知書一份在卷足參，本件事證已臻明確，被告
    犯行可以認定。
二、核被告所為，係違反槍砲彈藥刀械管制條例第十一條第四項之未經許可寄藏可發
    射金屬或子彈具有殺傷力之改造手槍罪，及第十三條第四項之未經許可寄藏槍枝
    之主要組成零件罪。被告持有前揭改造槍枝及槍管之行為，為寄藏行為所吸收，
    不另論罪；又被告一行為寄藏改造手槍一支及改造槍管三支，為想像競合犯，應
    依刑法第五十五條之規定，從一較重之未經許可寄藏槍枝罪處斷；又被告前於八
    十二年間因施用毒品案件，於八十二年八月十五日經本院八十二訴字第六二六號
    判處有期徒刑三年六月確定，嗣於八十九年一月二十七日執行完畢，執行期滿未
    逾五年復犯本件有期徒刑以上之刑之罪，為累犯，並依法加重其刑。爰審酌被告
    寄藏具殺傷力之槍枝及其主要組成零件，對社會治安影響甚劇等情狀，及犯罪動
    機、目的、手段、所生之危害及犯後坦承犯行、深具悔意之態度等一切情狀，量
    處如主文所示之刑，並諭知罰金易服勞役之折算標準。又扣案之具殺傷力上揭改
    造手槍一支，及改造之金屬槍管三支，均屬違禁物，應依刑法第三十八條第一項
    第一款第二項沒收之。末查，被告未以該槍供犯罪之用，其犯罪情節與嚴重職業
    性犯罪及欠缺正確工作觀念或無正常工作因而犯最者，相去甚遠，本院認尚無強
    制其從事勞動而予預防矯治之必要，爰不適用槍砲彈藥刀械管制條例第十九條第
    一項規定宣告保安處分，併同敘明。
據上論斷，應依刑事訴訟法第二百九十九條第一項前段，槍砲彈藥刀械管制條例第十
一條第四項、第十三條第四項，刑法第十一條前段、第五十五條、第四十二條第二項
、第三十八條第一項第一款，罰金罰鍰提高標準條例第一條前段、第二條，判決如主
文。
本案經檢察官林映姿到庭執行職務。
中    華    民    國    九十一    年      三      月        二十七      日
                                臺灣彰化地方法院刑事第一庭
                                    法      官  吳  俊  螢
右正本證明與原本無異。
如不服本判決，應於送達後十日內向本院提出上訴狀(須附繕本)。
告訴人或被害人對於判決如有不服具備理由請求檢察官上訴者，其上訴期間之計算係
以檢察官收受判決正本之日期為準。
                                    法院書記官  莊  素  美
中    華    民    國    九十一    年      三      月        二十九      日
槍砲彈藥刀械管制條例第十一條
未經許可製造、販賣或運輸彈藥者，處六月以上五年以下有期徒刑。
意圖供自己或他人犯罪之用，而犯前項之罪者，處一年以上七年以下有期徒刑，得併
科五萬元以下罰金。
未經許可無故持有、寄藏或意圖販賣而陳列彈藥者，處三年以下有期徒刑。
第一項及第二項之未遂犯罰之。
修正後
未經許可，製造、販賣或運輸第四條第一款所稱其他可發射金屬或子彈具有殺傷力之
各式槍砲者，處五年以上有期徒刑，併科新臺幣一千萬元以下罰金。
未經許可，轉讓、出租或出借前項所列槍砲者，處三年以上十年以下有期徒刑，併科
新臺幣七百萬元以下罰金。
意圖供自己或他人犯罪之用，而犯前二項之罪者，處無期徒刑或七年以上有期徒刑，
併科新臺幣一千萬元以下罰金。
未經許可，持有、寄藏或意圖販賣而陳列第一項所列槍砲者，處一年以上七年以下有
期徒刑，併科新臺幣七百萬元以下罰金。
第一項至第三項之未遂犯罰之。
槍砲彈藥刀械管制條例第十三條
未經許可攜帶刀械而有左列情形之一者，處一年以下有期徒刑：
一、於夜間犯之者。
二、於車站、埠頭、航空站、公共場所或公眾得出入之場所犯之者。
三、結夥犯之者。
修正後
未經許可，製造、販賣或運輸槍砲、彈藥之主要組成零件者，處三年以上十年下有期
徒刑，併科新臺幣七百萬元以下罰金。
未經許可，轉讓、出租或出借前項零件者，處一年以上七年以下有期徒刑，併科新臺
幣五百萬元以下罰金。
意圖供自己或他人犯罪之用，而犯前二項之罪者，處五年以上有期徒刑，併科新臺幣
一千萬元以下罰金。
未經許可，持有、寄藏或意圖販賣而陳列第一項所列零件者，處六月以上五年以下有
期徒刑，併科新臺幣三百萬元以下罰金。
第一項至第三項之未遂犯罰之。
